臺灣板橋地方法院刑事判決             100年度易字第2658號
公  訴  人  臺灣板橋地方法院檢察署檢察官
被      告  曾博峻原名曾信榮.
上列被告因傷害案件，經檢察官提起公訴（100 年度調偵字第14
38號），被告於準備程序進行中就被訴事實為有罪之陳述，經詢
問當事人意見，並告知簡式審判程序之旨，改依簡式審判程序審
理，並判決如下：
    主      文
曾博峻共同犯傷害罪，累犯，處有期徒刑肆月，如易科罰金，以
新臺幣壹仟元折算壹日。
    事      實
一、曾博峻前於民國96年間，因重利案件，經本院以97年度易字
    第2765號判處有期徒刑6 月，減刑有期徒刑3 月確定，於99
    年4 月20日易科罰金執行完畢。詎仍不知悔改，其於100 年
    1 月22日凌晨2 時許，在址設新北市○○區○○路59號2 樓
    之「好樂迪」KTV 內，因故與姜皓發生爭執，竟夥同真實姓
    名年籍不詳之成年男子十餘名，共同基於傷害之犯意聯絡，
    徒手、以腳踹踢，或持柺杖、酒瓶及箱子等物，接續毆打姜
    皓及姜皓友人朱宥勳身體、頭部、腹部及腰部，致姜皓受有
    左眼鈍傷、右上背部及左手、左臉挫傷等傷害，朱宥勳則受
    有頭部外傷併頭皮擦挫傷、左手食指瘀青、右手臂擦挫傷、
    左大腿挫傷等傷害。
二、案經姜皓、朱宥勳訴由新北市政府警察局三峽分局移請臺灣
    板橋地方法院檢察署檢察官偵查起訴。
    理      由
一、本案被告曾博峻所犯為死刑、無期徒刑、最輕本刑為3 年以
    上有期徒刑以外之罪，亦非高等法院管轄之第一審案件。其
    於準備程序進行中，就被訴事實為有罪之陳述，經告知簡式
    審判程序之旨，並聽取其與公訴人之意見後，本院認無不得
    或不宜改依簡式審判程序進行之情事，依刑事訴訟法第273
    條之1 第1 項、第284 條之1 規定，裁定本案改依簡式審判
    程序審理，合先敘明。
二、上揭犯罪事實，業據被告於檢察事務官詢問及本院審理時坦
    承不諱，核與告訴人姜皓、朱宥勳於警詢、檢察事務官詢問
    及偵訊時指訴、證人即目擊者陳家豪於警詢及檢察事務官詢
    問時、證人即目擊者林慧萍於檢察事務官詢問時證述之情節
    相符，並有財團法人恩主公醫院100 年1 月22日乙種診斷證
    明書、亞東紀念醫院100 年1 月22日乙種診斷證明書各1 紙
    及案發現場監視錄影畫面翻拍相片30張可資佐證。足徵被告
    上開任意性之自白與事實相符，應堪採信。本案事證已臻明
    確，被告犯行堪以認定，應依法論科。
三、核被告所為，係犯刑法第277 條第1 項之傷害罪。又被告與
    真實姓名年籍不詳之成年男子十餘名間，就本案犯行，均有
    犯意聯絡及行為分擔，應論以共同正犯。另被告前於96年間
    ，因重利案件，經本院以97年度易字第2765號判處有期徒刑
    6 月，減刑為有期徒刑3 月確定，於99年4 月20日易科罰金
    執行完畢等情，有臺灣高等法院被告前案紀錄表在卷可查。
    其於受徒刑之執行完畢，5 年以內故意再犯本案有期徒刑以
    上之罪，為累犯，應依刑法第47條第1 項規定加重其刑。爰
    審酌被告因故不分青紅皂白，逕夥同他人對告訴人等人暴力
    相向，手段兇殘，致告訴人等受有如前所述之傷勢，所受傷
    害非輕，且被告迄今尚未與告訴人等和解，並未賠償告訴人
    等損失，所為實有不該；惟其犯後坦承犯行，態度尚可，並
    斟酌其犯罪之動機、目的、品行、智識程度等一切情狀，量
    處如主文所示之刑，並諭知易科罰金之折算標準，以資懲儆
    。另本案被告及其共犯持以毆打告訴人等之拐杖、酒瓶及箱
    子等物既未扣案，亦無證據證明為被告或其共犯所有，爰不
    為沒收之宣告，附此敘明。
據上論斷，應依刑事訴訟法第273 條之1 第1 項、第299 條第1
項前段，刑法第28條、第277 條第1 項、第47條第1 項、第41條
第1 項前段，刑法施行法第1 條之1 第1 項、第2 項前段，判決
如主文。
本案經檢察官黃孟珊到庭執行職務。
中    華    民    國   100    年    9     月    30    日
                  刑事第十三庭    法  官  謝梨敏
上列正本證明與原本無異。
如不服本判決，應於判決送達後10日內敘明上訴理由，向本院提
出上訴狀 (應附繕本) ，上訴於臺灣高等法院。其未敘述上訴理
由者，應於上訴期間屆滿後20日內向本院補提理由書「切勿逕送
上級法院」。
                                  書記官  林怡君
中    華    民    國   100    年    9     月    30    日
附錄本案論罪科刑法條：
刑法第277 條
傷害人之身體或健康者，處3 年以下有期徒刑、拘役或1 千元以
下罰金。
犯前項之罪因而致人於死者，處無期徒刑或7 年以上有期徒刑；
致重傷者，處3 年以上10年以下有期徒刑。